JUAN PABLO ALVAREZ OVALLE

Desarrollador de Software

iuanpabloalvarezovalle@gmail.com

3 57 304 415 4748

P Bogotá, Colombia



https://bit.ly/JuanPAlvarezCV

Perfil Profesional

Ingeniero electrónico con más de 6 años de experiencia en desarrollo de software, creativo y recursivo en la búsqueda de soluciones a problemas, motivado por el auto aprendizaje y la continua capacitación en nuevas herramientas. Con sólidos conocimientos en programación extensibles al desarrollo web y experiencia en la interacción con bases de datos y protocolos de comunicación entre dispositivos, la creación de interfaces de usuario amigables y el trato con el cliente para entender sus necesidades.

Habilidades

Javascript Typescript

NodeJS ExpressJS PostgreSQL SQLite TypeORM

MongoDB Mongoose HTML CSS

Git GitHub LabVIEW

Idiomas

Español nativo Ingles intermedio-avanzado

Cursos

React, Redux, React Router Plataforma virtual Udemy

NodeJS, Express, MVC, REST APIs, GraphQL Plataforma virtual Udemy

> Javascript y Typescript Plataforma virtual Udemy

Cursos para desarrollo web y backend Plataforma virtual Platzi

Formación Académica

Especialización en Instrumentación Electrónica Universidad Santo Tomás MAR 2012 - DEC 2013 Bogotá, Colombia

> Ingeniería Electrónica Universidad Santo Tomás JUL 2006 - MAR 2012 Bogotá, Colombia

Experiencia Laboral

Contratista, Subcontratista

FEB 2018 - Presente Kuspyde Ingeniería, Empresa de acueducto y alcantarillado de Bogotá E.S.P., Veolia Aguas de Tunja, Hidrométrica S.A, Ingemet I&C S.A.S, EPM.

- Desarrollé software para el control de procesos proponiendo la arquitectura algorítmica de la solución, diseñando UI amigables e implementando la lógica de negocio. Como desarrollador estuve a cargo de diseñar y desarrollar las funcionalidades necesarias, asegurando la integridad, la coherencia del flujo del programa y los datos almacenados
- Colaboré con los equipos de trabajo multidisciplinarios en todas las etapas del proyecto, desde la etapa de concepción y diseño inicial hasta la implementación y pruebas finales. Adicionalmente, mantuve comunicación constante con el cliente para mantenerlo informado sobre el progreso y realizar ajustes según sus necesidades.
- Mejoré las características requeridas en los proyectos mediante el uso de librerías de comunicación entre dispositivos las cuales implementan protocolos MQTT, WebSockets, REST APIS, CAN entre otros.
- Diagnostiqué y ofrecí soporte a los problemas técnicos reportados solucionándolos en plazos no mayores a 1 día, esto fue reconocido por los clientes generando confianza y satisfacción por la ayuda brindada.

Ingeniero de Producción

JUN 2014 - FEB 2018

Kuspyde Ingeniería S.A.S.

- Participé activamente en el desarrollo de software para los proyectos de la compañía, tanto implementando nuevas funcionalidades como manteniendo las existentes. Hice uso de patrones de diseño y código escalable para asegurar la calidad y eficiencia del software.
- Expandí las herramientas de software a disposición de la compañía al incluir en los proyectos tecnologías de bases de datos PostgreSQL y SQLite, Git y el uso de repositorios Cloud, y el uso de librerías .NET compatibles para trabajo con herramientas third-party.
- Optimicé el proceso de evaluación de métricas de empleados al implementar la minuta de trabajo de la compañía en Google Sheets. Utilicé scripts para generar automáticamente la documentación mensual y los resúmenes de horas laboradas por proyecto. Esto resultó en una reducción significativa del tiempo utilizado en dicha evaluación.